【裁判字號】    92,易,375
【裁判日期】    920424
【裁判案由】    賭博
【裁判全文】
臺灣彰化地方法院刑事判決                          九十二年度易字第三七五號
    公  訴  人  臺灣彰化地方法院檢察署檢察官
    被      告  乙○○
    被      告  甲○○
    被      告  丙○○
右列被告等因賭博案件，經檢察官提起公訴（九十二年度偵字第一九九一號），本院
判決如左：
    主  文
乙○○共同以賭博為常業，處有期徒刑伍月，如易科罰金以參佰元折算壹日。扣案之
賭博性電動機拾貳台、代幣肆仟零壹拾伍個、積分卡陸拾張、記帳單壹張、洗分單
壹張與新台幣伍佰元均沒收。
丙○○共同以賭博為常業，處有期徒刑月，如易科罰金以參佰元折算壹金日，緩刑
貳年。
甲○○連續在公眾得出入之場所賭博財物，處罰金壹仟元，如易服勞役以佰元折算
壹日。
    事  實
一、乙○○自民國九十年十月間起，在公眾得出入之場所即彰化縣芳苑鄉○○村○○
    路○○段五六五之三、四號其所經營之來立電子遊戲場內，擺設三十二臺賭博性
    電動玩具，供不特定之賭客賭玩，並以之為常業。其賭博方式為由賭客以現金換
    代幣，投入代幣按一比一或一比十方式開分，再由賭客押注分數，中獎則可獲得
    數倍至數百倍不等之分數，未中獎則由賭博機具獲得該分數。賭客如要以中得分
    數換取現金，則以原比例先換取積分卡，再以積分卡換取現金。乙○○復於九十
    一年十二月間日起，雇用亦基於共同犯意之丙○○、及二名均已滿十八歲之不詳
    姓名人士（男子、女子各一位）為店員，分班輪流顧店，負責為賭客兌換代幣、
    洗分、換積分卡、以積分卡換現金等工作。甲○○則基於賭博之概括犯意，先於
    九十二年二月十七日晚十八時許前往該來立電子遊戲場賭玩，於同日晚間九時許
    ，押中五萬分，旋向丙○○換取千點之積分卡五張，再以五張積分卡換取現金新
    台幣（下同)五千元；後續於九十二年二月二十日十四時許，前往該該遊戲場內
    把玩賭博性電動玩具，迄於同日十六時十分許，為警當場查獲，並扣得乙○○所
    有之前開賭博性電動機具三十二台、機具內之代幣四千零十五個及供賭博用之積
    分卡六十張、記帳單一張、洗分單一張與賭博所得五百元。
二、案經彰化縣警察局二林分局報告台灣彰化地方法院檢察署檢察官偵查起訴。
     理  由
一、右揭事實，業據被告乙○○於本院審理中；被告丙○○、甲○○於偵審中，均供
    承不諱，且互核一致，並有賭博性電動機具三十二台、代幣四千零十五個、積分
    卡六十張、記帳單一張、洗分單一張與五百元扣案可稽，復有彰化縣警察局二林
    分局檢查紀錄表一份、扣押筆錄一份及照片十二幀在卷可憑。顯見被告乙○○、
    丙○○、甲○○三人之自白與事實相符，堪以採信。至被告乙○○於偵查中否認
    犯行，查此非但與事實不符，且亦據共犯被告丙○○於偵查中表明，被告乙○○
    所言不實等，故不可採信。本件罪證明確，被告乙○○、丙○○、甲○○三人之
    犯行，足以認定。
二、按恃賭博為生活之資，藉以為生者，為以賭博為常業，縱有其他職業，而仍恃賭
    為生者，仍係以賭博為常業。本案前揭「來立電子遊藝場」以電動賭博機具與人
    賭博財物，擺設賭博性電動玩具多達三十二台，且被告乙○○又是上開遊藝場之
    實際經營者，是被告乙○○顯係以賭博為生活之資。故核被告乙○○、丙○○所
    為，係犯有刑法第二百六十七條常業賭博罪。被告甲○○所為係犯同法第二百六
    十六條普通賭博罪。被告乙○○與被告丙○○、及二名均已滿十八歲之不詳姓名
    人士（男子、女子各一位），就九十一年十二月間某日起，以後之犯行，具有犯
    意聯絡與行為分擔，俱為共同正犯。又被告甲○○所犯前後多次普通賭博犯行，
    其罪名同一，犯罪構成要件相同，為連續犯，依法以一罪論，並加重其刑。爰審
    酌被告乙○○、丙○○、甲○○之素行、犯罪動機、手段、方法、目的、所生之
    危害及其等於犯罪後之態度等一切情狀，各量處如主文所示之刑。並就被告乙○○、丙○○部分，諭知易科罰金之折算標準；被告甲○○部分，諭知易服勞役之
    折算標準。查被告丙○○前未曾受有期徒刑以上刑之宣告，此有臺灣彰化地方法
    院檢察署刑案資料查註紀錄表一紙在卷可稽，其經此教訓，應知警惕而無再犯之
    虞，所宣告之刑，認以暫不執行為適當，併予宣告緩刑二年，以勵自新。至扣案
    之前開賭博性電動機具三十二台、機具內之代幣四千零十五個係當場賭博之器具
    及在賭檯處之財物，應依刑法第二百六十六條第二項之規定併予宣告沒收。另扣
    案之積分卡六十張、記帳單一張、洗分單一張與五百元均被告乙○○所有，而除
    五百元係因常業賭博犯罪所得之物外，餘均係供常業賭博犯罪所用之物，故依法
    併予宣告沒收。
據上論斷，應依刑事訴訟法第第二百九十九條第一項前段，刑法第二十八條、第五十
六條、第二百六十六條第二項、第二百六十七條、第四十一條第一項、第四十二條第
二項、第七十四條第一款、第三十八條第一項第二款、第三款，罰金罰鍰提高標準條
例第一條前段、第二條前段，判決如主文。
本案經檢察官唐道發到庭執行職務。
中    華    民    國    九  十  二  年      四       月     二十四    日
                                臺灣彰化地方法院刑事第一庭
                                      法      官  洪  志  賢
右正本證明與原本無異。
如不服本判決，應於判決送達後十日內，向本院提出上訴狀（須附繕本）。
                                      法院書記官  洪  年  慶
中    華    民    國九  十  二  年      四       月      三十     日
刑法第二百六十六條
在公共場所或公眾得出入之場所賭博財物者，處一千元以下罰金，但以供人暫時娛樂
之物為賭博者，不在此限。
當場賭博之器具與在賭檯或兌換籌碼處之財物，不問屬於犯人與否，沒收之。
刑法第二百六十七條
以賭博為常業者，處二年以下有期徒刑，得併科一千元以下罰金。


司法院資訊處製作；財團法人民間司法改革基金會備份。
